【裁判字號】    98,抗,728
【裁判日期】    980624
【裁判案由】    再審之訴
【裁判全文】
臺灣高等法院民事裁定                   98年度抗字第728號
抗  告  人  乙○○
上列抗告人因與相對人甲○○間提起再審之訴事件，抗告人對於
中華民國98年2 月27日臺灣板橋地方法院97年度再字第11號裁定
，提起抗告，本院裁定如下：
    主      文
抗告駁回。
抗告訴訟費用由抗告人負擔。
    理      由
一、抗告人聲請及抗告意旨略以：相對人於95年6 月60日與伊簽
    訂不動產買賣契約書，約定買受伊所有門牌號碼台北市○○
    路12號11樓、11樓之1 、11樓之2 、11樓之3 、11樓之4 、
    11樓之5 及11樓之6 等7 戶建物暨其基地（下稱系爭房地）
    ，總價金新台幣（下同）2093萬元，各買賣標的均為可分，
    伊除將12號11樓房地所有權移轉予第三人吳志芸外，其餘6
    戶仍可辦理所有權移轉登記，並無給付不能之情事，原法院
    97年度訴字第521 號判決（下稱原確定判決）遽認本件買賣
    全部給付不能，適用民法第226 條、第259 條第1 款、第2
    款規定，顯有錯誤。伊於97年8 月3 日收受臺灣板橋地方法
    院民事執行處查封登記函，方知原確定判決有上開適用法規
    顯有錯誤之再審理由，伊於97年9 月2 日依民事訴訟法第49
    6 條第1 項第1 款規定提起本件再審之訴，尚未逾再審之訴
    之不變期間，原法院未查，即以裁定駁回本件再審之訴，並
    不合法，爰請求廢棄原裁定及原確定判決等語。
二、按提起再審之訴，依民事訴訟法第500 條第1 項、第2 項規
    定，應於30日之不變期間內為之。前項期間，自判決確定時
    起算，判決於送達前確定者，自送達時起算。次按當事人以
    有同法第496 條第1 項第1 款至第3 款之情形提起再審之訴
    ，應認此項理由於裁判送達時當事人即可知悉，故計算是否
    逾30日之不變期間，應自裁判確定時起算，無同法第500 條
    第2 項但書再審理由知悉在後之適用（最高法院97年台再字
    第36號判決參照）。查：
  (一)原確定判決於97年5 月16日寄存抗告人戶籍所在地之厚德派
    出所，同年月26日發生送達效力，同年6 月17日（含在途期
    間2 日）上訴期間屆滿而確定，有送達證書可憑（見原確定
    判決卷第20頁）。抗告人以原確定判決有民事訴訟法第496
    條第1 項第1 款規定之事由提起再審之訴，依前揭說明，其
    於收受原法院確定判決正本送達時，即已知悉該判決有無適
    用法規顯有錯誤之情形。抗告人主張其於年8 月3 日收受原
    法院民事執行處辦理查封登記函，始知該判決業已確定且有
    適用法規顯有錯誤之情形云云，自非可採。
  (二)原確定判決於97年6 月17日確定，抗告人則係於同年9 月2
    日始提起本件再審之訴，有原法院收件戳可憑（見原法院卷
    第2 頁），已逾30日之不變期間，其再審之訴自非合法，原
    法院予以裁定駁回，即無不合。抗告意旨指摘原裁定不當，
    求予廢棄，為無理由，應予駁回。
三、據上論結，本件抗告為無理由，爰裁定如主文。
中    華    民    國    98    年    6     月    24    日
                    民事第十五庭
                        審判長法  官  林恩山
                              法  官  郭松濤
                              法  官  陳雅玲
正本係照原本作成。
本裁定除以適用法規顯有錯誤為理由，不得再抗告。如提起再抗
告，應於收受後10日內委任律師為訴訟代理人向本院提出再抗告
狀。並繳納再抗告費新台幣１千元。
中    華    民    國    98    年    6     月    25    日
                              書記官  葉國乾


司法院資訊處製作；財團法人民間司法改革基金會備份。
